臺灣高等法院高雄分院民事裁定　　　　　110年度抗字第322號
抗　告　人　謝天沛　
相　對　人　林家嫻　


上列抗告人間停止執行事件，抗告人對於中華民國110年9月24日
臺灣澎湖地方法院110 年度聲字第11號裁定提起抗告，本院裁定
如下：
    主  文
原裁定廢棄。
抗告人供擔保新臺幣壹拾貳萬元後，原審民國一一○年度司執字
第三三二○號給付票款強制執行事件之強制執行程序，於原審一
一○年度補字第八四號債務人異議之訴事件之訴訟程序終結前，
應暫予停止。
抗告費用由相對人負擔。
    理  由
一、聲請及抗告意旨略以：相對人前執原審民國110 年度司票字
    第18號確定裁定為執行名義，聲請對抗告人之不動產為強制
    執行，並經原審以110 年度司執字第3320號給付票款強制執
    行事件（下稱系爭執行事件）受理在案。惟抗告人已對相對
    人向原審提起債務人異議之訴，業經原審以110 年度補字第
    84號受理（下稱系爭訴訟），抗告人願供擔保，請准裁定系
    爭執行事件於系爭訴訟程序終結前暫時停止。為此，爰提起
    本件抗告，求予廢棄原裁定等語。
二、按有回復原狀之聲請或提起再審或異議之訴，或對於和解為
    繼續審判之請求，或提起宣告調解無效之訴，撤銷調解之訴
    ，或對於許可強制執行之裁定提起抗告時，法院因必要情形
    或依聲請定相當並確實之擔保，得為停止強制執行之裁定，
    強制執行法第18條第2 項定有明文。
三、經查，本件抗告人所陳，業據本院依職權核閱系爭執行事件
    卷及系爭訴訟卷無訛，本院斟酌系爭執行事件如繼續執行，
    抗告人之不動產倘經拍定，聲請人縱日後獲勝訴亦無從回復
    其就該不動產之所有權，故認確有停止執行之必要，抗告人
    依據強制執行法第18條第2 項之規定，聲請在系爭訴訟程序
    終結前，停止系爭執行事件之強制執行程序，即屬有據，應
    予准許。
四、按執行法院為停止強制執行裁定時所命債務人提供之擔保，
    係以擔保債權人因債務人聲請停止強制執行不當可能遭受之
    損害獲得賠償為目的，乃兼顧債權人與債務人之權益，並非
    增加債務人之額外負擔（司法院大法官會議釋字第403 號解
    釋意旨可資參照），是法院定此項擔保，其數額應依標的物
    停止執行後，債權人未能即時受償或利用該標的物所受之損
    害額，或其因另供擔保強制執行所受之損害額定之，非以標
    的物之價值或其債權額為依據，最高法院91年度臺抗字第11
    3 號裁定意旨可資參照。查本件相對人聲請強制執行之債權
    本金為新臺幣（下同）60萬元，而相對人所查封抗告人所有
    之坐落澎湖縣○○鄉○○段000 0000 地號土地暨其上門牌
    號碼澎湖縣湖西鄉白猿坑31之3 號房屋，僅土地部分依110
    年公告現值計算，價值即達2,484,064 元（計算式：1,592.
    9 ×1,100+281.49×2,600=2,484,064 ），有土地登記謄本
    附於系爭執行事件卷可稽，故本件抗告人縱未聲請停止強制
    執行，相對人最多僅得就本金60萬元之範圍內受償，是相對
    人因停止執行無法即時取得運用之拍賣所得資金應為60萬元
    ，本件停止執行之擔保金酌定，自應以相對人未能即時受償
    60萬元所受損害來審酌，並參酌聲請人提起第三人異議之訴
    ，依司法院頒布之辦案要點，第一、二審辦案期限合計約3
    年又4 月，以票據法定年息6 ％計算，相對人所受損害應為
    12萬元（計算式：600,000 ×6 ％×3 又4/12= 120,000 ）
    ，是本件擔保金應以12萬元為適當，爰酌定如主文所示。
五、爰依強制執行法第18條第2項，裁定如主文。
中    華    民    國   110    年    11    月    17    日
                          民事第一庭
                                  審判長法官  謝靜雯
                                  法      官  邱泰錄
                                  法      官  劉傑民
以上正本證明與原本無異。
本件不得抗告。
中    華    民    國   110    年    11    月    17    日
                                      書記官  林家煜